臺灣高等法院民事裁定
109年度抗字第1539號
抗  告  人  陳柏廷  

上列抗告人因與相對人林韋伶間聲請停止執行事件，對於中華民
國109年10月28日臺灣臺北地方法院109年度聲字第657號裁定提
起抗告，本院裁定如下：
   主      文
原裁定廢棄。
抗告人為相對人供擔保新臺幣參拾柒萬伍仟元後，臺灣臺北地方
法院一０九年度司執字第九八二四三號執行事件之強制執行程序
，於同法院一０九年度訴字第七四八０號債務人異議之訴事件終結
確定前，應暫予停止。
抗告程序費用由相對人負擔。 
    理      由
一、本件聲請及抗告意旨略以：相對人持民國（下同）108年1月
    24日在原法院所屬民間公證人敏律聯合事務所作成之108年
    度北院民公泠字第900046號公證書及房屋租賃契約書（下稱
    系爭公證書及租約）為執行名義，聲請原法院民事執行處（
    下稱執行法院）以109年度司執字第98243號強制執行事件（
    下稱系爭執行事件），就伊所有如附表所示土地、建物（下
    稱系爭不動產）為強制執行。惟伊已於109年9月2日點交返
    還承租房屋予相對人，並無積欠相對人款項，地下2樓電費
    則尚有爭議，相對人對伊聲請執行之債權金額不實為由，向
    原法院提起債務人異議之訴（109年度訴字第7480號），如
    系爭執行事件繼續進行，恐致伊受有財產上重大損害且難以
    回復，爰依強制執行法第18條第2項規定，願供擔保聲請停
    止執行。原裁定以抗告人並未敘明其聲請停止執行之依據及
    理由，亦未釋明停止執行之必要性為由，駁回伊之聲請，顯
    有違誤，爰依法提起抗告。
二、按強制執行程序開始後，除法律另有規定外，不停止執行；
    有回復原狀之聲請，或提起再審或異議之訴，或對於和解為
    繼續審判之請求，或提起宣告調解無效之訴、撤銷調解之訴
    ，或對於許可強制執行之裁定提起抗告時，法院因必要情形
    或依聲請定相當並確實之擔保，得為停止強制執行之裁定，
    強制執行法第18條定有明文。是依上開條文規定，強制執行
    程序開始後，除法律另有規定外，固不停止執行，然於同條
    第2項所以例外規定得停止執行，係因回復原狀或債務人異
    議之訴等訴訟，如果勝訴確定，債務人或第三人之物已遭執
    行無法回復，為避免債務人或第三人發生難以回復之損害，
    故於認有必要時，得裁定停止執行。是有無停止執行必要，
    應審究提起回復原狀或異議之訴等訴訟之債務人或第三人之
    權利是否可能因繼續執行而受損害以為斷，除債務人或第三
    人所提訴訟為不合法、當事人不適格、顯無理由，或繼續執
    行仍無害債務人或第三人之權利情形外，尚難認即無停止執
    行之必要。　　
三、經查：
  ㈠相對人以抗告人積欠其臺北市○○區○○街000號1樓、地下2樓之
    租金、管理費及電費，經以押租金扣抵後，尚欠其新臺幣（
    下同）167萬9,417元為由，持系爭公證書及租約為執行名義
    ，對抗告人所有系爭不動產聲請強制執行，經原法院查封系
    爭不動產，並已送鑑價，此經本院調閱系爭執行事件卷宗核
    閱屬實。又抗告人於系爭執行事件程序進行中，主張其已返
    還承租房屋，並未積欠相對人款項，地下2樓電費則尚有爭
    議，相對人對伊之執行債權金額不實為由，提起系爭異議之
    訴，請求撤銷系爭執行事件全部執行程序等情，亦經本院調
    閱原法院109年度訴字第7480號債務人異議之訴事件卷宗查
    明無訛，並有該事件卷宗影本在卷可證。抗告人既已對相對
    人提起債務人異議之訴，現仍繫屬原法院109年度訴字第748
    0號審理，而相對人之執行債權金額究為若干仍待實體訴訟
    確認解決，此項實體訴訟尚非顯無理由，不能認為抗告人濫
    行訴訟以拖延執行，依照上開說明，原法院非不得依抗告人
    之聲請，定相當並確實之擔保，為停止強制執行之裁定。再
    衡以相對人聲請執行之標的係抗告人所有系爭不動產，倘未
    停止系爭執行事件程序，抗告人恐有日後難於回復執行前之
    狀態；若准予停止執行，相對人就其主張之執行債權未及時
    獲償所受之損失，則得藉由抗告人提供之擔保金為受償，堪
    認抗告人聲請停止系爭執行事件程序，洵屬有據。
  ㈡又因相對人係聲請對抗告人為金錢債權之執行，則相對人因
    停止執行可能遭受之損害，為自停止執行時起至系爭異議之
    訴事件終結確定止，無法即時利用該款項可能遭受之損害。
    參以系爭異議之訴事件之訴訟標的價額逾150萬元，係得上
    訴第三審之案件，依兩造爭執難易程度，並參考各級法院辦
    案期限實施要點規定，第一、二、三審通常程序審判案件之
    期限分別為1年4月、2年、1年，共計4年4月，又本裁定作成
    後本院送達裁定正本予抗告人，經抗告人持以供擔保後停止
    執行程序，所需期間約1個月，從而，相對人因強制執行程
    序停止所可能發生之損害，以其無法即時受償之遲延利息計
    算，即執行費用1萬4,235元（計算式：1萬3,435元+800元=1
    萬4,235元）及執行債權167萬9,417元，合計169萬3,652元
    （計算式：1萬4,235元+167萬9,417元=169萬3,652元），於
    4年5月期間，按民法第203條規定法定利率年息5%計算之利
    息37萬4,015元（計算式：169萬3,652元×年息5%×(4+5/12)=
    37萬4,014.0000000000元，元以下四捨五入），爰取其概數
    37萬5,000元作為抗告人應提供之擔保金額。
  ㈢從而，抗告人依強制執行法第18條第2項規定，聲請停止系爭
    執行事件之執行程序，洵屬有據，應予准許。原裁定駁回抗
    告人之聲請，尚有未洽。抗告意旨指摘原裁定不當，聲明廢
    棄，非無理由，爰由本院將原裁定廢棄，裁定如主文第2項
    所示。
四、據上論結，本件抗告為有理由，爰裁定如主文。
中　　華　　民　　國　　109 　年　　11　　月　　27　　日
                  民事第十九庭  
                      審判長法  官  魏麗娟
                            法  官  張婷妮
                            法  官  陳慧萍
正本係照原本作成。
本裁定除以適用法規顯有錯誤為理由外，不得再抗告。如提起再
抗告，應於收受送達後10日內委任律師為代理人向本院提出再抗
告狀。並繳納再抗告費新臺幣１千元。
中　　華　　民　　國　　109 　年　　11　　月　　30　　日

  　　　　　　　　　　　　　書記官  任正人

附表：
編號 土        地         坐         落     面    積 權  利 範  圍  縣  市 鄉鎮市區 段 小段 地  號 平方公尺  1 臺北市 信義區 三興 一 438 270 8分之1 

 編號  建號 基    地    坐    落 ----------------------------- 建    物    門    牌     建物面積（平方公尺）  權  利 範  圍        樓  層  面  積 合          計 附屬建物主要建築材料及用途  1 792 臺北市○○區○○段○○段000地號 ----------------------------- 吳興街50巷10弄4號2樓     2層：78.07 合計：78.07 陽台：9.54 全部